【裁判字號】    95,訴,1095
【裁判日期】    950609
【裁判案由】    槍砲彈藥刀械管制等
【裁判全文】
臺灣板橋地方法院刑事判決              95年度訴字第1095號
公  訴  人  臺灣板橋地方法院檢察署檢察官
被      告  甲○○
                    案於臺灣桃園監獄執行中）
上列被告因竊盜案件，經檢察官提起公訴（95年度偵緝字第156
號、第367 號、第372 號）及移送併辦（95年度偵字第10373 號
），被告於準備程序中為有罪之陳述，經本院合議庭裁定由受命
法官進行簡式審判程序獨任審理，本院判決如下：
    主  文
甲○○連續結夥三人以上攜帶兇器毀壞門扇竊盜，累犯，處有期
徒刑壹年陸月。
    事  實
一、甲○○前於民國九十年間，因竊盜案件，經本院以九十年易
    字第三二九七號判處有期徒刑十月，並於九十一年三月二十
    五日確定；又於九十一年間，因施用第一級毒品、第二級毒
    品案件，經臺灣桃園地方法院以九十一年訴字第一三四一號
    分別判處有期徒刑七月、三月，並定應執行刑為有期徒刑九
    月，並於九十二年一月十三日確定，嗣經與前開竊盜罪定應
    執行刑為有期徒刑一年六月，並於九十三年八月十一日縮短
    刑期假釋出監，而於九十三年十月三十日縮刑期滿執行完畢
    。猶不知悔改：(一)甲○○夥同乙○○、丙○○（以上二人由
    檢察官另行偵查）三人，於九十四年四月十八日下午三時三
    十分許，由甲○○駕駛向不詳姓名友人借來之自小客車，搭
    載乙○○、丙○○二人前往臺北縣中和市找尋朋友不遂，竟
    共同基於意圖為自己不法所有之概括犯意聯絡，行經臺北縣
    永和市○○街三一巷六弄十號二樓丁○○住處外，先由甲○○持上開自小客車內友人所有、客觀上具有危險性，足供兇
    器使用之扳手一支破壞丁○○上開住處之門鎖後進入丁○○
    上開住處，再以手機聯絡丙○○進入丁○○上開住處，甲○○與丙○○遂開始搜刮丁○○住處之財物，共竊得三星電腦
    液晶螢幕一臺、電腦主機一臺、NOKIA 牌手機一支、新臺幣
    （下同）五千一百元等物，再由乙○○搬入上開自小客車內
    ，得手後三人開車離去，前往臺北縣新莊市迴龍地區將所竊
    得之上開物品販售得款二萬元後，朋分花用。嗣經丁○○發
    現遭竊後報警處理，經警在上開丁○○住處內之電腦護目鏡
    上採集到指紋二枚，送請內政部警政署刑事警察局鑑驗後，
    始查悉上情；(二)甲○○與綽號「小偉」之真實姓名年籍不詳
    之成年男子，共同基於意圖為自己不法所有之概括犯意聯絡
    ，於九十五年二月八日下午五時許，前往臺北縣樹林市○○
    街五七之六號五樓陳進興住處前，由綽號「小偉」之成年男
    子持「小偉」所有客觀上具有危險性，足供兇器使用之類似
    螺絲起子之不明器具，破壞陳進興上開住處之門鎖後，甲○○與「小偉」一同進入陳進興上開住處竊盜取得現金二萬五
    千元，得手後欲離開時，為鄰居發現而發生拉扯，惟仍倉皇
    逃逸無蹤，經陳進興報警後，經警在上開陳進興住處臥房抽
    屜下緣採集到指紋二枚，送請內政部警政署刑事警察局鑑驗
    後，始查悉上情。
二、案經臺北縣政府警察局永和分局、臺北縣政府警察局樹林分
    局分別移送臺灣板橋地方法院檢察署檢察官偵查起訴及移送
    併辦。
    理  由
一、按除被告所犯為死刑、無期徒刑、最輕本刑為三年以上有期
    徒刑之罪或高等法院管轄第一審案件者外，於第一次審判期
    日前之準備程序進行中，被告先就被訴事實為有罪之陳述時
    ，審判長得告知被告簡式審判程序之旨，並聽取當事人之意
    見後，裁定進行簡式審判程序，刑事訴訟法第二百七十三條
    之一第一項定有明文。經核本件被告甲○○所犯係死刑、無
    期徒刑、最輕本刑為三年以上有期徒刑以外之罪，其於準備
    程序中就被訴事實為有罪之陳述，經法官告知簡式審判程序
    之旨，並聽取公訴人及被告之意見後，本院合議庭認宜進行
    簡式審判程序，爰依首揭規定合議裁定由受命法官獨任進行
    簡式審判程序，合先敘明。
二、上開事實，業據被告甲○○於本院審理中坦承不諱（見本院
    卷第六一頁），核與被害人丁○○、陳進興於警詢時指訴之
    遭竊情節相符，且警方分別於上開丁○○、陳進興住處採集
    到的指紋經送請內政部警政署刑事警察局結果，與共犯丙○○、被告之指紋相符，此有內政部警政署刑事警察局九十四
    年五月六日刑紋字第0940069671號、九十五年三月十四日刑
    紋字第0950034234號鑑驗書影本各一件附卷可稽，是被告自
    白核與事實相符，應堪採信。本件事證明確，被告犯行洵堪
    認定。
三、查扳手、類似螺絲起子之不明器具既可破壞門鎖，可見均甚
    為堅硬、銳利，足以傷害人之身體，客觀上具有殺傷力，自
    係兇器之一種，被告甲○○分別夥同共犯丙○○、乙○○；
    共犯綽號「小偉」成年男子，持該等兇器破壞門鎖竊盜，核
    其所為，係犯刑法第三百二十一條第一項第二款、第三款、
    第四款之結夥三人攜帶兇器毀壞門扇竊盜罪、刑法第三百二
    十一條第一項第二款、第三款攜帶兇器毀壞門扇竊盜罪。被
    告分別與丙○○、乙○○；綽號「小偉」成年男子間，就上
    開竊盜犯行，有犯意之聯絡及行為之分擔，為共同正犯。被
    告甲○○上開先後二次竊盜犯行，時間雖距離近十個月之久
    ，惟其犯罪手法相同，且被告均坦承犯罪，顯見其犯意概括
    ，所犯構成要件相同，為連續犯，依刑法第五十六條規定，
    以一罪論，並加重其刑。又被告甲○○前於九十年間，因竊
    盜案件，經本院以九十年易字第三二九七號判處有期徒刑十
    月，並於九十一年三月二十五日確定；又於九十一年間，因
    施用第一級毒品、第二級毒品案件，經臺灣桃園地方法院以
    九十一年訴字第一三四一號分別判處有期徒刑七月、三月，
    並定應執行刑為有期徒刑九月，並於九十二年一月十三日確
    定，嗣經與前開竊盜罪定應執行刑為有期徒刑一年六月，並
    於九十三年八月十一日縮短刑期假釋出監，而於九十三年十
    月三十日縮刑期滿執行完畢，此有臺灣高等法院被告前案紀
    錄表一件附卷可稽，其於五年內再犯本件最重本刑為有期徒
    刑以上之罪，為累犯，應依刑法第四十七條加重其刑，並遞
    加之。審酌被告甲○○正值青年，竟不思上進，僅因貪慾即
    連續犯本件犯行，又係持扳手、類似螺絲起子等兇器行竊，
    危害社會治安非輕，本不宜寬宥，惟念其犯後坦認犯行，態
    度尚佳等一切情狀，爰量處如主文所示之刑。被告甲○○與
    共犯丙○○、乙○○持以行竊之扳手，係甲○○向其借得之
    上開自用小客車之友人所有，並非被告或其他共犯所有，已
    據被告甲○○供明在卷，爰不予宣告沒收；另被告與共犯綽
    號「小偉」之成年男子所持以行竊之類似螺絲起子之不明器
    具雖係共犯「小偉」所有，惟並未扣案，又非違禁物，為免
    日後執行困難，亦不予宣告沒收。
四、又公訴人起訴事實雖未敘及被告於九十五年二月八日竊盜被
    害人陳進興財物之犯行（即移送併辦之九十五年度偵字第一
    ○三七三號）惟該等事實與公訴人起訴之犯罪事實具連續犯
    之裁判上一罪關係，應為起訴效力所及，自在本院所得審理
    之範圍，併此敘明。
據上論斷，應依刑事訴訟法第二百七十三條之一第一項、第二百
九十九條第一項前段，刑法第二十八條、第五十六條、第三百二
十一條第一項第二款、第三款、第四款、第四十七條，判決如主
文。
本案經檢察官林俊儀到庭執行職務。
中    華    民    國    95    年    6    月    9     日
                  刑事第五庭    法  官
以上正本證明與原本無異
如不服本判決應於送達後10日內向本院提出上訴狀
                                書記官  王麗雯
中    華    民    國    95    年    6    月    9     日
附錄本案論罪科刑法條全文：
刑法第321條
犯竊盜罪而有左列情形之一者，處6 月以上、5 年以下有期徒刑
：
一  於夜間侵入住宅或有人居住之建築物、船艦或隱匿其內而犯
    之者。
二  毀越門扇、牆垣或其他安全設備而犯之者。
三  攜帶兇器而犯之者。
四  結夥三人以上而犯之者。
五  乘火災、水災或其他災害之際而犯之者。
六  在車站或埠頭而犯之者。
前項之未遂犯罰之。


司法院資訊處製作；財團法人民間司法改革基金會備份。
